【裁判字號】    96,訴,3309
【裁判日期】    970123
【裁判案由】    給付貨款
【裁判全文】
臺灣臺中地方法院民事判決              96年度訴字第3309號
原      告  哈特佛工業股份有限公司
法定代理人  乙○○
被      告  申瑋車業有限公司
法定代理人  甲○○
上列當事人間請求給付貨款事件，本院於民國97年1月9日言詞辯
論終結，判決如下：
    主    文
被告應給付原告新臺幣陸拾肆萬零肆佰捌拾元，及自民國九十六
年十二月二十一日起至清償日止，按週年利率百分之五計算之利
息。
訴訟費用由被告負擔。
本判決於原告以新臺幣貳拾壹萬參仟元為被告供擔保後，得假執
行。
    事實及理由
一、原告主張：
    被告係原告之經銷商，於民國95年2月間起至同年5月止，陸
    續向原告購買機車零作數批，原告均已依約將機車零件等物
    交付被告，貨款金額為新台幣（下同）1,716,076，加計24
    期利息220,371元，總計1,936,447元，雙方簽立還款合約書
    。依還款合約書之約定，貨款部分由被告開立24張支票交付
    原告以為分期支付貨款價金，利息則以現金方式按月支付。
    詎被告竟自96年年10月間起即未履行利息部分之付款義務，
    嗣原告向銀行提示96年10月、11月貨款支票，竟遭退票。被
    告之銀行信用紀錄已遭列為拒絕往來戶，是原告所交付之其
    餘未到期之支票顯無兌現之可能，而有到期不履行之虞，原
    告有預為請求之必要。被告應清償之貨款及利息總計為
    640,480元（原請求被告給付654,662元，嗣當庭減縮為
    640,480元，見本院卷第17頁），依買賣契約及經銷還款合
    約書之法律關係，請求被告給付前揭貨款等語。並聲明：被
    告應給付原告64 0,480元，及自起訴狀繕本送達被告之翌日
    起至清償日止，按年息百分之五計算之利息，並以供擔保為
    條件之假執行宣告。
二、被告則以：
    依兩造約定之還款協議，被告簽發24張支票交付原告，該支
    票存款帳戶雖已遭拒絕往來，但僅有兩張支票跳票，其他支
    票尚未到期，原告即請求給付其餘欠款，並不合理。被告目
    前經濟狀況不佳，無法依照兩造之前之還款協議還款，希望
    原告同意被告分期攤還等語，資為抗辯。並聲明：原告之訴
    駁回。
三、本院之判斷：
（一）按請求將來給付之訴，以有預為請求之必要者為限，得提
      起之，民事訴訟法第246條定有明文。本件原告主張：被
      告為清償積欠原告之貨款及利息，雙方於95年5月24日簽
      訂經銷商還款合約書，約定貨款部分由被告開立24張支票
      交付原告以為分期支付貨款價金，利息則以現金方給付方
      式分24期清償，惟被告自96年年10月間起即未履行利息部
      分之付款義務，嗣原告向銀行提示96年10月、11月貨款支
      票，亦遭退票，且被告該支票存款已遭列為拒絕往來戶，
      被告尚積欠原告640,480元等情，為被告所不爭執，並有
      原告所提出之經銷商還款合約書，96年10月15日、96年11
      月15日到期遭退票之支票暨退票理由單各一張及未到期支
      票影本6張為證。查被告所簽發發票日96年10月15日、9 6
      年11月15日之支票遭退票之理由為存款不足及拒絕往來戶
      ，此有前揭退票理由單在卷可憑。被告亦自認其前揭支票
      存款帳戶業遭拒絕往來及96年10月份之利息未依約付款，
      且表示經濟狀況欠佳，則被告所簽發其餘卷附96年12月至
      97年5月，發票日為每月15日之支票六張及其餘利息債務
      ，顯有到期不履行之虞，原告對此部分價金債權，一併提
      起將來給付之訴，洵屬有據。從而原告依經銷還款合約之
      法律關係，請求被告給付欠款640,480元，自應准許。
（二）按因清償債務而對於債權人負擔新債務者，除當事人另有
      意思表示外，若新債務不履行時，其舊債務仍不消滅，民
      法第320條定有明文。本件原告主張：被告係原告之經銷
      商，於95年2月間起至同年5月止，陸續向原告購買機車零
      作數批，原告均已依約將機車零件等物交付被告，貸款金
      額為1,716,076，加計24期利息220,371元，總計1,936,44
      7元，雙方簽立還款合約書；依還款合約書之約定，貨款
      部分由被告開立24張支票交付原告以為分期支付貨款價金
      ，利息則以現金方式按月支付等情，為被告所不爭執。準
      此，兩造簽立之還款合約書旨在清償被告前揭積欠原告基
      於買賣契約所應給付貨款，被告已表明無法依還款合約履
      行，則依前揭規定，被告積於買賣契約所積欠之前揭貸款
      債務仍不消滅。從而原告積於買賣契約為同一給付之請求
      ，亦屬有據。
（三）綜上所述，原告基於買賣契約或還款合約書之法律關係，
      請求被告給付積欠之貨款640,480元，及自起訴狀繕本送
      達被告之翌日即96年12月21日起至清償日止，按年息百分
      之五計算之利息，核屬有據，應予准許。
（四）假執行之宣告：原告陳明願供擔保聲請宣告假執行，核無
      不合，爰酌定相當擔保金額准許之。
四、訴訟費用負擔、宣告假執行之依據：民事訴訟法第78條、
    第390條第2項。
中    華    民    國    97    年    1     月    23    日
                  民事第三庭    法  官  黃渙文
正本係照原本作成。
如對本判決上訴，須於判決送達後20日內向本院提出上訴狀。
中    華    民    國    97    年    1     月    23    日
                                書記官


司法院資訊處製作；財團法人民間司法改革基金會備份。
